臺灣板橋地方法院交通事件裁定　　　　99年度交聲字第3523號
原處分機關　交通部公路總局臺北區監理所
受處分人即
異　議　人　陳慶林
上列受處分人即異議人因不服交通部公路總局臺北區監理所於民
國99年11月16日所為北監營裁字第裁40-C00000000號、第裁40-C
00000000號、99年10月15日所為北監自裁字第裁40-4069A8009號
（移送書誤載為99年11月16日所為北監營裁字第裁40-C00000000
號）違反道路交通管理事件裁決書所為處分，均聲明異議，本院
裁定如下：
    主  文
異議均駁回。
    理  由
一、原處分意旨略以：受處分人即異議人陳慶林於民國99年9 月
    18日凌晨1 時55分許，駕駛牌照號碼280-YJ號營業一般小客
    車，在臺北縣三重市（現改制為新北市三重區○○○○路42
    巷41號前，因「肇事致人受傷，未依規定處置，任意移動肇
    事汽車及現場跡證」，且「違反道路交通安全規則致人受傷
    」之違規，經新北市政府警察局三重分局員警舉發，爰依道
    路交通管理處罰條例第62條第3 項、第61條第3 項之規定，
    裁處罰鍰新臺幣（下同）3,000 元，並記違規點數3 點。又
    異議人於99年9 月18日往前回溯6 個月內，違規記點共達6
    點以上，另依道路交通管理處罰條例第63條第3 項、第24條
    第1 項第5 款（原裁決書漏載第1 項第5 款，應予補充）規
    定，吊扣駕駛執照1 個月，並施以道路交通安全講習。
二、異議意旨略以：本人於民國99年9 月18日凌晨不慎駕車與摩
    托車車號189-DCZ 號發生碰撞，因雙方肇責明確，雙方已先
    初步達成協議，由本車賠償摩托車駕駛邱仕偉，本人亦見摩
    托車駕駛邱仕偉似驚嚇過度，為表示本人慎重對待之態度特
    別通知救護車前來，接送前往醫院檢查，以上作為，全然居
    於一片好心。雖然本人有請救護車前來，並不代表摩托車駕
    駛必定有受傷，事實證明，對照駕駛前往醫院只是稍作觀察
    ，便立即出院，並無任何治療，……今日員警對本人開立違
    規單號C00000000 、C00000000 號，以上兩筆違規，皆基於
    違規致人受傷之要件，今日事實證明對方並未受傷，以上兩
    筆違規之開單要素已然消失，且伊於肇事後，並未移動車輛
    ，自不應對異議人為前揭處罰。且員警誤開上揭C00000000
    號違規單，致本人因違規記點問題而遭受吊扣駕照（即違規
    單號4069A8009 號），亦將迫使本人喪失謀生能力，爰聲明
    異議云云。
三、按汽車駕駛人駕駛汽車肇事致人受傷或死亡者，應即採取救
    護措施及依規定處置，並通知警察機關處理，不得任意移動
    肇事汽車及現場痕跡證據，違反者處3,000 元以上9,000 元
    以下罰鍰；又汽車駕駛人，駕駛汽車違反道路交通安全規則
    、第33條之管制規則，因而肇事致人受傷者，記違規點數3
    點；道路交通管理處罰條例第62條第3 項、第61條第3 項前
    段分別定有明文。末按汽車駕駛人在6 個月內，違規記點共
    達6 點以上者，吊扣駕駛執照1 個月，並應接受道路交通安
    全講習，道路交通管理處罰條例第63條第3 項前段、第24條
    第1 項第5 款分別定有明文。
四、經查：
（一）異議人於上揭時、地駕駛系爭車輛行經肇事地點時，於設
      有分向線（雙黃線）處迴車，致與被害人邱仕偉騎乘之車
      牌號碼189-DCZ 號機車發生擦撞等情，為異議人所不爭執
      ，並有臺北縣政府警察局（現改制為新北市政府警察局）
      三重分局99年11月10日北縣警重交申字第0990056635號函
      、道路交通事故調查報告表（一）、（二）、道路交通事
      故談話紀錄表各1 份在卷可稽，異議人確有違反道路交通
      安全規則第106 條第2 款規定「汽車迴車時在劃有分向限
      制線之路段不得迴車」之違規事實，並因而肇事，應屬無
      訛。又被害人邱仕偉確因本件車禍受有肩部、肘、臉、頭
      皮及頸之挫傷、肘、前臂及腕磨損或擦傷等傷害，此有該
      院100 年1 月20日北醫歷字第1000000063號函暨函附之急
      診病歷資料1 份附卷可佐（本院卷第74-78 頁），經核與
      證人邱仕偉於本院訊問時證稱：因為伊是連機車撞上去，
      因為作用力所以有往前撞，異議人的車輛玻璃有破掉，應
      該是伊身體撞到的，當時伊的肩膀有覺得痛，膝蓋、大腿
      那邊有一點擦傷；伊是去思源路臺北醫院就醫，有做X 光
      檢查，醫生說只是撞擊的作用力，伊有跟醫生說伊的手部
      末梢都在顫抖，醫生說先留下來觀察一陣子；擦傷的部份
      醫生有擦優碘等語相符（本院卷第66-67 頁），故異議人
      辯稱雖有肇事，然未致被害人邱仕偉受有傷害云云，自難
      採信。至異議人另辯稱肇事後並未移動車輛云云，然查，
      本件車禍發生後，異議人駕駛之車輛原係斜停於道路中央
      ，然異議人並未保留肇事現場原狀等待警方到場繪測，亦
      未標繪肇事汽車位置，即先行將肇事車輛移至路邊停靠一
      情，業據證人即被害人邱仕偉於本院訊問時證述明確（本
      院卷第66頁），並有道路交通事故現場圖1 份及現場照片
      3 幀附卷可稽（本院卷第37頁、第42-43 頁），從而，異
      議人空言辯稱肇事後並未移動車輛云云，顯係事後卸責之
      詞，洵無足採。綜上，足認異議人於上揭時地，確有「肇
      事致人受傷，未依規定處置，任意移動肇事汽車及現場跡
      證」且「違反道路交通安全規則，因而肇事，致人受傷」
      等違規行為。
（二）異議人前曾於99年4 月22日，駕駛前揭車輛，在行經有燈
      光號誌管制之交岔路口闖紅燈，違反道路交通管理處罰條
      例第53條第1 項規定，經記違規點數3 點，此有違規查詢
      報表1 份在卷可參（本院卷第79頁）；異議人復於前揭時
      間（即99年9 月18日凌晨1 時55分許），駕駛系爭車輛行
      經上揭地點，有「在設有禁止迴車標誌路段迴車」及「違
      反道路交通安全規則，因而肇事，致人受傷」等違規行為
      ，詳述如前，依道路交通管理處罰條例第49條、同條例第
      61第3 項規定，應分別記違規點數1 點、3 點，故異議人
      於6 個月內違規記點已達6 點以上，亦堪認定。
五、綜上所述，異議人於前述時間、地點，有「肇事致人受傷，
    未依規定處置，任意移動肇事汽車及現場跡證」及「違反道
    路交通安全規則，因而肇事，致人受傷」之違規行為，另於
    99年9 月18日回溯6 個月內，違規記點共達6 點以上等情，
    均已臻明確，原處分機關依道路交通管理處罰條例第61條第
    3 項、第62條第3 項、第63條第3 項、第24條第1 項第5 款
    之規定，分別裁處異議人罰鍰3, 000元、記違規點數3 點、
    吊扣駕駛執照1 個月，並施以道路安全講習，均核無不當，
    異議人之異議為無理由，均應駁回。
據上論斷，應依道路交通案件處理辦法第18條，裁定如主文。
中    華    民    國   100    年    3     月    21    日
                        交通法庭  法  官  俞秀美
上列正本證明與原本無異。
如不服本裁定，應於裁定送達後五日內敘明抗告理由，向本院提
出抗告狀。
                                  書記官  謝怡貞
中    華    民    國   100    年    3     月    22    日